臺灣士林地方法院民事簡易判決
111年度士簡字第925號
原      告  林佳儒
居臺北市○○區○○路00巷0弄00號5樓

被      告  蔡文昌
上列當事人間因被告過失傷害案件（111年度審交簡字第18號）
，原告提起刑事附帶民事訴訟請求損害賠償事件（111年度審交
附民字第22號），經本院刑事庭裁定移送前來，本院於民國111
年10月4日言詞辯論終結，並判決如下：
    主  文
被告應給付原告新臺幣貳拾伍萬貳仟陸佰貳拾柒元。
原告其餘之訴駁回。
本判決原告勝訴部分得假執行。
原告其餘假執行之聲請駁回。
    事實及理由
一、按民事簡易訴訟訴狀送達後，原告不得將原訴變更或追加他
    訴，但擴張或減縮應受判決事項之聲明者，不在此限，民事
    訴訟法第436條第2項、第255條第1項但書第3款定有明文。
    查原告起訴時訴之聲明為「1.被告應給付原告新臺幣（下同
    ）377,373 元；2.原告願供擔保請准宣告假執行。」嗣於訴
    訟進行中，原告變更訴之聲明為「1.被告應給付原告299,72
    0元；2.原告願供擔保請准宣告假執行。」核其變更請求部
    分，屬於減縮訴之聲明，依前揭規定，原告所為變更部分應
    予准許。
二、原告起訴主張：被告於民國110年4月21日9時20分許，駕駛車
    牌號碼000-0000號計程車，自新北市淡水區中山路與清水街口
    路邊欲往左迴轉時，本應注意不得在設有禁止迴轉標誌路段
    迴車，而依當時之情形，並無不能注意之情事，竟疏未注意
    ，貿然違反禁止迴轉標誌而迴車，適有訴外人鮮于讚湧騎乘
    車牌號碼000-0000號重型機車後載原告，沿中山路往中山北
    路方向直行至該處，見狀閃避不及，致原告駕駛之計程車左前車
    頭與鮮于讚湧駕駛機車之右側車身發生碰撞，致鮮于讚湧及原
    告均人車倒地，原告並受有右側小腿撕裂傷、雙膝及左手深
    度擦挫傷等傷害。因上揭傷害，原告支付外科醫療費用18,0
    82元、護理用品2,527元、皮膚科醫療費用2,271元、精神科
    醫療費用1,980元，並支付就醫交通費用4,860元，且上述傷
    勢，經醫院評估後，原告需進行整形外科重建，費用估計為
    200,000元，又因本件事故所造成之傷害，原告身體受有極
    大痛苦，併請求精神慰撫金70,000元，爰依侵權行為法律關
    係提出本件訴訟等語，並聲明：1.被告應給付原告299,720
    元；2.原告願供擔保請准宣告假執行。
三、被告答辯略以：本件事故被告確實有過失，但是原告應向保
    險公司請求，且原告所請求之金額過高，被告無力賠償等語
    ，並聲明請求駁回原告之訴。
四、法院得心證的理由：
　㈠按因故意或過失，不法侵害他人之權利者，負損害賠償責任 
    ；汽車、機車或其他非依軌道行駛之動力車輛，在使用中加
     損害於他人者，駕駛人應賠償因此所生之損害，民法第184
    條第1項前段、第191條之2前段分別定有明文。
　㈡經查，原告主張被告上開過失傷害之犯行，業經本院刑事庭
    以111年度審交簡字第18號判決判處拘役20日，有本院上開
    刑事判決在卷可按，並經本院依職權調取本件交通事故現場
    圖、調查報告表、現場照片、當事人登記聯單等資料查核明
    確，且被告對於本件事故之過失責任並無爭執（見本院卷第
    77頁），應堪信原告之主張為真實，被告所主張其無資力負
    擔等語置辯，惟其個人資力情形，尚不得執為卸免清償責任
    之正當事由，被告應就原告之損害負賠償責任。又被告另表
    示原告應向保險公司請求，然承前所述，本件事故應由被告
    負損害賠償責任，被告又無提出任何應由保險公司負責、被
    告本身則已免除一切賠償責任之證據，被告此部分之抗辯，
    自不可採。
　㈢按不法侵害他人之身體或健康者，對於被害人因此喪失或減
    少勞動能力或增加生活上之需要時，應負損害賠償責任；不
    法侵害他人之身體、健康、名譽、自由、信用、隱私、貞操
    ，或不法侵害其他人格法益而情節重大者，被害人雖非財產
    上之損害，亦得請求賠償相當之金額；損害賠償，除法律另
    有規定或契約另有訂定外，應以填補債權人所受損害及所失
    利益為限。民法第193條第1項、第195條第1項前段、第216
    條分別定有明文。是行為人不法侵害他人之身體、健康者，
    應賠償被害人因此減少收入、增加生活上需要而為支出，並
    就被害人之非財產上損害，以金錢賠償之。但以填補所受損
    害、所失利益，即回復原狀所必要為限。所謂增加生活上之
    需要，指被害以前並無此需要，因為被害以後，始有支付此
    費用之必要者而言。以下審酌金額：
　1.外科、皮膚科、精神科醫療費用及護理用品部分：原告主張
    因就醫而支付外科醫療費用18,082元、護理用品2,527元、
    皮膚科醫療費用2,271元、精神科醫療費用1,980元，並據原
    告提出診斷證明書、醫療費用收據、統一發票等件為證，故
    原告此部分請求有理由，應予准許。
　2.整形外科重建費用部分：原告主張因本件事故所造成之傷害
    ，須進行整型重建，並提出診斷證明書、照片等件為證，依
    據該診斷證明書之記載，此項重建費用約為200,000元，與
    原告所請求之金額相符，故原告此部分請求有理由，應予准
    許。
　3.交通費用部分：原告主張因本件事故就醫，而支付交通費用
    4,860元，並計程車乘車證明等件為證，惟依據原告所提出
    之醫療費用收據，110年4月30日、5月2日、5月7日、5月14
    日並無就醫診療單據，原告亦自承該些日期之交通費用共計
    1,970元，係用於自同學家返家，讓父母照顧，並非就醫往
    返之必要，而返家原因多端，原告又無提出該部分費用與本
    件事故有因果關係之證明，則該部分之費用難認具有必要性
    應扣除之，故原告此部分請求，於2,890元（4,860-1,970）
    之範圍內為有理由，應予准許，逾此範圍，為無理由，應予
    駁回。
　4.精神慰撫金部分：不法侵害他人之人格權，被害人受有非財
    產上損害，請求加害人賠償相當金額之慰撫金時，法院對於
    慰撫金之量定，應斟酌實際加害情形、所造成之影響、被害
    人痛苦之程度、兩造之身分地位經濟情形及其他各種狀況，
    以核定相當之數額；再非財產上損害之慰撫金數額，究竟若
    干為適當，應斟酌兩造身分、地位及經濟狀況，俾為審判之
    依據。本院衡諸被告侵權行為之手段、方式、所造成原告身
    體損害及其程度、侵權行為情況、兩造學歷及家庭經濟狀況
    、本院依職權調取之兩造109年財稅收入資料等一切情狀，
    認原告得請求被告賠償之非財產上損害即精神慰撫金，以40
    ,000元為妥適，逾此範圍之請求，即為無理由，應予駁回。
　5.按保險人依強制汽車責任保險法規定所為之保險給付，視為
    被保險人損害賠償金額之一部分；被保險人受賠償請求時，
    得扣除之，強制汽車責任保險法第32條定有明文。查原告已
    領取強制汽車責任險保險金15,123元，經原告自承在卷（見
    本院卷第192頁），揆諸前揭規定，原告得請求被告賠償之
    金額，自應扣除上開保險金。
五、從而，原告依侵權行為損害賠償之法律關係，訴請被告給付
    原告252,627元（18,082+2,527+2,271+1,980+2,890+200,00
    0+40,000-15,123=252,627），為有理由，應予准許，超過
    此部分之請求，為無理由，應予駁回。
六、本件原告勝訴部分係就民事訴訟法第427條第1項適用簡易程
    序所為被告部分敗訴之判決，依民事訴訟法第389條第1項第
    3款規定，應依職權就原告勝訴部分宣告假執行，原告此部
    分假執行之聲請不另准駁。至原告敗訴部分，其假執行之聲
    請即失所附麗，應併予駁回。
七、本件請求損害賠償事件乃刑事附帶民事訴訟，由刑事庭移送
    前來，迄本院言詞辯論終結為止，當事人並無任何裁判費或
    其他訴訟費用之支出，故本件尚無應確定之訴訟費用額，附
    此說明。
中　　華　　民　　國　 111　　年　　10　　月　　18　　日
                  士林簡易庭法  官  陳紹瑜 
以上正本係照原本作成。
如不服本判決，應於判決送達後20日內，向本院提出上訴狀並應
記載上訴理由，如於本判決宣示後送達前提起上訴者，應於判決
送達後20日內補提上訴理由書（須附繕本）。             
中　　華　　民　　國　 111　　年　　10　　月　　18　　日
                            書記官  詹禾翊